臺灣板橋地方法院刑事判決　　　　　　　94年度訴字第1502號
公　訴　人　臺灣板橋地方法院檢察署檢察官
被　　　告　乙○○
上列被告因偽造文書等案件，經檢察官提起公訴（94年度偵字第
10644 號），本院判決如下：
    主  文
乙○○連續行使偽造私文書，足以生損害於他人，累犯，處有期
徒刑陸月，如易科罰金以佰元折算壹日。偽造之民國九十三年
十月二十六日暨九十三年十一月七日行動電話服務申請書「申請
人簽章」欄、同意書「立同意書人簽章」欄暨「立同意書人」欄
上，偽造之「甲○○」署押共陸枚，及扣案之變造汽車駕駛執照
上照片壹張，均沒收。
    事  實
一、乙○○有賭博及違反麻醉藥品管理條例案件等前科，又前於
    民國91年間因竊盜等案件，經本院於92年1 月14日以92年度
    板簡字第56號就竊盜部分判處有期徒刑3 月、就侵占部分判
    處罰金銀元1000元，於92年2 月10日確定，徒刑部分於92年
    9 月29日執行完畢（罰金刑部分不構成累犯），另於93年間
    因違反毒品危害防制條例案件，經臺灣臺北地方法院於93年
    10月30日以93年度訴緝字第228 號判處有期徒刑8 月，經臺
    灣高等法院於94年6 月30日以94年度上訴字第1976號駁回上
    訴確定，再於94年間因竊盜案件，經本院於94年3 月31日以
    94年度簡字第1355號判處有期徒刑5 月，於94年7 月1 日確
    定，後2 按接續執行，現於臺灣臺北監獄執行中（此部分不
    構成累犯）。其不思悛悔，明知姓名、年籍不詳之陳姓成年
    男子所持有之甲○○國民身分證及汽車駕駛執照係來路不明
    之贓物（該等證件係甲○○於93年10月24日晚間6 時許，在
    臺北縣板橋市○○○路58巷口遭竊），竟於其後之同月間某
    日，撥打跳蚤雜誌上電話，與前述陳姓男子聯絡，以新台幣
    5000元之代價，購買前開贓物，約定於臺北市○○區○○路
    244 巷89號旁華江橋下（起訴書誤載為臺北縣板橋市華江橋
    下）交付；其復基於行使偽造特種文書之犯意，先與該陳姓
    男子共同基於變造特種文書之犯意聯絡，由其提供其所有之
    照片予陳姓男子，再由陳姓男子將該照片換貼於上述證件上
    ，而變造國民身分證及汽車駕駛執照各1 張，並約定再於上
    址，將變造後之國民身分證及汽車駕駛執照交予乙○○，足
    以生損害於甲○○及戶政機關對於戶籍管理、監理機關對於
    汽車駕駛事務管理等之正確性。乙○○另基於行使偽造私文
    書之概括犯意，繼於同月26日持前開變造之國民身分證，及
    於同年11月7 日（申請時間，下述臺灣大哥大電信股份有限
    公司板橋民族路門市店員於下載行動電話服務申請書上誤載
    為同年10月7 日）持上揭變造之汽車駕駛執照，分別至臺灣
    大哥大電信股份有限公司板橋忠孝店門市、板橋民族門市，
    均在行動電話服務申請書「申請人簽章」欄及同意書「立同
    意書人簽章」欄、「立同意書人」欄上，各偽造「甲○○」
    之署押1 枚，先後冒用甲○○名義提出申請後，交予該門市
    店員以行使之，致店員皆陷於錯誤，而分別交付該公司行動
    電話SIM 卡各1 枚，而申請得0000000000、0000000000門號
    之行動電話門號，並足生損害於甲○○及臺灣大哥大電信股
    份有限公司對於行動電話客戶管理之正確性，乙○○旋將變
    造之國民身分證予以丟棄。嗣同年11月22日下午1 時許，為
    警循線查獲，並扣得變造之甲○○汽車駕照1 張。
二、案經甲○○訴由（起訴書漏載此部分）臺北縣政府警察局板
    橋分局報請臺灣板橋地方法院檢察署檢察官偵查起訴。
    理  由
一、訊據被告乙○○坦承前揭事實不諱，核與告訴人甲○○指訴
    之情節相符，復有扣案之變造汽車駕駛執照及在卷之臺灣大
    哥大股份有限公司行動電話服務申請書、同意書、基本資料
    查詢表、聲明書、扣押物品目錄等可佐，是足稽被告之上開
    自白應合於事實，洵堪信取。本件事證業臻明確，被告犯行
    可資認定，應依法論科。
二、核被告購買贓物行為，係犯刑法第349 條第2 項之故買贓物
    罪；又其行使變造之國民身分證及汽車駕駛執照行為，係犯
    同法第216 條、第212 條之行使變造特種文書罪；另其行使
    偽造之行動電話申請書、同意書行為，係犯同法第216 條、
    第210 條之行使偽造私文書罪；再者，其詐得臺灣大哥大電
    信股份有限公司行動電話SIM 卡行為，係犯同法第339 條第
    1 項之詐欺取財罪。查被告提供照片予前述陳姓男子，並由
    該陳姓男子同時為其變造國民身分證及汽車駕駛執照，其等
    彼此顯有犯意聯絡，並各有行為分擔，是屬共同正犯，且應
    評價為一行為，惟此變造之低度行為，應為其行使變造特種
    文書之高度行為所吸收，不另論罪；又其於行動電話申請書
    「申請人簽章」欄及同意書「立同意書人簽章」欄、「立同
    意書人」欄上接續偽造署押之行為，為其偽造私文書之部分
    行為，另該偽造私文書之低度行為，則應為其行使偽造私文
    書之高度行為所吸收，亦應不復論。被告各行使偽造私文書
    、詐欺取財2 次，均時間緊接，且分別觸犯相同之罪名，顯
    各係出於概括犯意所為，皆為連續犯，均應依同法第56條之
    規定，分別以一罪論，並各加重其刑。次查，被告購買他人
    失竊之國民身分證及汽車駕駛執照後，予以變造暨行使，佐
    以行使偽造之私文書，進而達成其詐欺取財之目的，是其所
    犯前開數罪間，具方法結果間之牽連關係，應依同法第55條
    之規定，從其情節較重之同法第216 條、第210 之行使偽造
    私文書罪處斷。第查，被告於91年間因竊盜等案件，經本院
    於92年1 月14日以92年度板簡字第56號就竊盜部分判處有期
    徒刑3 月、就侵占部分判處罰金銀元1000元，於92年2 月10
    日確定，其徒刑部分甫於92年9 月29日執行完畢，有在卷之
    臺灣高等法院被告前案紀錄表可考，其於刑之執行完畢後，
    5 年內再犯本件有期徒刑以上之罪，故為累犯，應依同法第
    47條之規定，加重其刑。其有前述2 種刑之加重事由，應遞
    加重之。本院爰審酌被告尚有前述其他多項犯罪紀錄，亦有
    上開被告前案紀錄表可按，足見素行欠佳，其贓物犯行，增
    加犯罪偵查機關追查犯罪之困難，其行使變造國民身分證、
    汽車駕駛執照暨行使偽造私文書，分別足生損害於告訴人暨
    戶政機關對於戶籍管理、監理機關對於汽車駕駛事務管理、
    臺灣大哥大公司對於行動電話客戶管理等之正確性，又其時
    值青年，身體健全，卻以不法手段，詐取他人財物，另兼衡
    其犯罪動機、目的、手段、詐得財物價值、犯罪後態度等一
    切情事，茲量處如主文所示之刑，併諭知易科罰金之折算標
    準，以資懲儆。扣案之變造汽車駕駛執照上被告照片1 張，
    係被告所有，且係供其犯行使偽造特種文書罪所用之物，已
    據被告供承在卷，是應依同法第38條第1 項第2 款之規定，
    予以沒收；又上述偽造之行動電話申請書「申請人簽章」欄
    及同意書「立同意書人簽章」欄、「立同意書人」欄上，偽
    造之「甲○○」之署押共6 枚，雖未扣案，惟仍應依同法
    219 條之規定，不問屬於被告與否，均應諭知沒收；至於被
    告變造之國民身分證，已遭其丟棄之事實，被告且供述無誤
    ，衡情，亦應已滅失，故其上之照片不併為沒收宣告之諭知
    。
據上論斷，應依刑事訴訟法第299 條第1 項前段，刑法第56條、
第216 條、第210 條、第339 條第1 項、第212 條、第349 條第
2 項、第55條、第219 條、第47條、第38條第1 項第2 款、第41
條第1 項前段，罰金罰鍰提高標準條例1 條前段、第2 條，判決
如主文。
本案經檢察官魏正杰到庭執行職務。
中　　華　　民　　國　　94　　年　　9 　　月　　30　　日
                  刑事第十五庭  審判長法  官  林海祥
                                      法  官  汪怡君
                                      法  官  朱敏賢
以上正本證明與原本無異。
如不服本判決應於送達後10日內向本院提出上訴狀。
                                      書記官　郭勝華
中　　華　　民　　國　　94　　年　　9 　　月　　30　　日
附錄本案論罪科刑法條全文：
刑法第349條
收受贓物者，處三年以下有期徒刑、拘役或五百元以下罰金。
搬運、寄藏、故買贓物或為牙保者，處五年以下有期徒刑、拘役
或科或併科一千元以下罰金。
因贓物變得之財物，以贓物論。
刑法第216條
行使第條至第條之文書者，依偽造、變造文書或登載不實事項或
使登載不實事項之規定處斷。
刑法第210條
偽造、變造私文書，足以生損害於公眾或他人者，處五年以下有
期徒刑。
刑法第212條
偽造、變造護照、旅券、免許證、特許證及關於品行、能力服務
或其他相類之證書、介紹書，足以生損害於公眾或他人者，處一
年以下有期徒刑、拘役或三百元以下罰金。
刑法第339條
意圖為自己或第三人不法之所有，以詐術使人將本人或第三人之
物交付者，處五年以下有期徒刑、拘役或科或併科一千元以下罰
金。
以前項方法得財產上不法之利益或使第三人得之者，亦同。
前二項之未遂犯罰之。
